臺灣臺南地方法院刑事判決　　　　　　　100年度侵訴字第7號
公　訴　人　臺灣臺南地方法院檢察署檢察官
被　　　告　陳勝民
指定辯護人　本院公設辯護人　余訓格
上列被告因兒少性交易防制條例案件，經檢察官提起公訴（99年
度偵緝字第1417號），本院判決如下：
    主  文
陳勝民犯如附表所示各罪，各量處如附表所示之刑，應執行有期
徒刑柒年肆月。
其餘被訴部分均無罪。
    事  實
一、陳勝民於民國97年10月12日在朋友為其舉辦之慶生會上，認
    識代號0000-0000（民國83年4月生，其餘姓名年籍詳卷，下
    稱A）之少女，明知其係14歲以上未滿16歲之女子，竟仍基
    於與A發生性交之犯意，於翌日即同年月13日凌晨0時許，在
    其位於臺南縣六甲鄉二甲村（現改制為臺南市六甲區二甲里
    ，下同）信義街251巷2弄56號3樓房間內，與以口交方式，
    對A性交1次。又另行起意，於97年ll月26日前一週內某日，
    及97年l2月11日在臺南市六甲區不詳地點，分別對A性交1次
    。陳勝民又基於意圖營利，媒介使未滿18歲之A與他人為性
    交易之犯意，在臺南市○○區○○街92號「新玩藝遊藝場」
    網咖店，透過電腦設備進入「尋夢園台南網友聊天室」，以
    其雅虎奇摩即時通帳號a0000000a，於
  (一)於97年12月4日16時許，媒介來自臺南縣麻豆鎮（現改制為臺
    南市麻豆區），綽號「阿杰」之不詳姓名男子，於同年12月5
    日（週五）19時30分許，以新臺幣（下同）3500元之代價與A
    為性交行為，再透過網路聊天室媒介A與該男子性交。經A同
    意後，A又表示其值生理期期間，改下週五即同年12月12日，
    嗣因A為警查獲而未遂（如附表編號4）。
  (二)於同年12月10日17時10分許，陳勝民先媒介A於同日18時30分
    許，以4000元2次與綽號「阿正」之不詳姓名之男子性交，如
    要另要口交應再加錢。再透過網路聊天室媒介A與該男子性交
    。經A同意後，於當日18時30分許在臺南縣六甲鄉國道三號下
    方「阿正」車內，與「阿正」為性交行為1次，取得2500元（
    如附表編號5）。
  (三)於同日即97年12月10日19時30分，與另一不詳姓名男子約定
    以5500元為2次性交行為，再透過網路聊天室媒介A與該男子
    性交。經A同意後，A又表示身體不舒服，要求改期，陳勝民
    即取消該約定而未遂（附表編號6）。
  (四)又於同年12月12日17時25分許，陳勝民又媒介A於同年12月13
    日10時及14時以2500元至3500元不等之代價，再透過網路聊
    天室媒介A與不詳姓名之男客為性交易，經A同意後，因A於
    同日為警查獲而不遂（如附表編號8、9）。
  (五)復於同日12月12日17時25分許，經無性交易真意之警員以「
    ～或許的或許～」之暱稱，在尋夢園聊天室內與被告聊天後
    ，約定以3500元之代價為性交，再透過網路聊天室媒介A與該
    男子性交。經A同意後，A於同日19時，到約定之在臺南縣六
    甲郵局後，經警表明身分，並循線查獲上情，而未遂（如附
    表編號7）。
二、案經臺南縣警察局（現改制為臺南市政府警察局）麻豆分局
    報請臺灣臺南地方法院檢察署檢察官偵查起訴。
    理  由
壹、程序部分：
一、被告以外之人於審判外之言詞或書面陳述，除法律有規定者
    外，不得作為證據，刑事訴訟法第159條第1項定有明文。本
    件被害人A於警詢中之陳述所製作之筆錄，為被告以外之人
    於審判外之言詞或書面陳述，依法無證據能力。
二、按被告以外之人於審判外之陳述，雖不符刑事訴訟法第159
    條之1至第159條之4之規定，而經當事人於審判程序同意作
    為證據，法院審酌該言詞陳述或書面陳述作成時之情況，認
    為適當者，亦得為證據，為刑事訴訟法第159條之5第1項所
    明文。本件其餘引用之卷附供述證據，被告之辯護人於本案
    準備程序中，表示同意作為證據，本院審酌各該證據作成之
    情況，認為適當，依刑事訴訟法第159條之5規定，有證據能
    力。
貳、有罪部分
一、訊之被告陳勝民坦承97年10月12日與A認識，並當晚留宿A
    與自己家中；a00000000a即時通帳號是被告在使用，惟否認
    上揭與A為性交及媒介A與人性交易之犯行，辯稱：A可能為
    掩護真正幫助其援交之男友，讓其男友使用被告之帳號在網
    路上媒介男客云云。惟查：
  (一)A於本件案發時係14歲以上未滿16歲之人，有其戶籍查詢資
    料在卷可參。A於97年10月12日與被告認識，當日即告訴被
    告伊就讀國中之事實，此經A於本院審理時證稱：「（辯護
    人問：你於97年10月12日你是否尚在就學中？）是，我念國
    中三年級上學期」、「（辯護人問：你當時有無跟被告介紹
    你的生活背景，或是聊到你還有無在唸書？）被告當時還知
    道我還念國中」、「（辯護人問：你是否確定？）是」、「
    （辯護人問：你有無告訴被告你還在唸書？）10月12日的隔
    天我要段考，但是我沒有回去學校，所以被告知道我還在唸
    書，我有跟被告說我隔天要段考，但是沒有關係，回學校再
    補考就好」、「（辯護人問：當時有無跟被告說你在唸六甲
    國中？）有」、「（辯護人問：97年10月12日當天是否沒有
    回家？）是，我當天睡在被告的家中」、「（辯護人問：幾
    個房間，你睡哪裡？）他家三樓只有一間房間，我睡三樓」
    、「（辯護人問：被告睡哪一個房間？）同一個房間，被告
    帶我去三樓他的房間」、「（辯護人問：這天晚上你們有無
    發生性行為？）不完全」、「（辯護人問：所謂不完全是何
    意？）當時我MC來，沒有完全發生到性行為」、「（辯護人
    問：發生到什麼樣的性行為？）有到口交的部分，我幫被告
    口交」（本院卷P80反面、P81反面），核與嘉義市政府警察
    局前往被告住處查證，被告房間確在三樓，及該局所繪製現
    場圖相符，有被告住處照片17幀及現場圖1紙在卷可稽。A關
    於被告住處之指證，與事實相符，且其於本件行為時為國中
    3年級之學生，與被告初識，當夜即住宿被告家中，對於二
    人是夜曾口交之事實復指證歷歷，其證述應可採信。被告對
    於A當時是14歲以上未滿16歲之人，自難諉為不知，被告事
    後空口否認，即無可採，被告於附表編號1之犯行，事證明
    確，實可認定。
  (二)被告於附表編號2之犯行，業經A在本院接受詰問時證稱：「
    （檢察官問：請提示警卷第50頁反面，lovepunk9710『好像
    不應該在你感冒的時候還要跟你發生關係的說』，這個是在
    97年11月26日在聊天室講的，發生關係是指發生什麼關係？
    發生的時間、地點？）性關係，時間、地點記不太清楚了」
    ，並有97年11月26日14時30分許即時通帳號對話內容1份在
    卷可按（警P50反面）。從該即時通對話內容及A之證述，可
    以確認被告確有與A為性交，致從A處傳染感冒，雖被告於11
    月26日感冒尚未痊癒，感冒約一週即可痊癒為眾所週知之事
    實，故可確認在11月26日之前一週內某日，被告曾與A為性
    交1次。另被告於附表編號3之犯行，亦經A在本院接受詰問
    時證稱：「（辯護人問：最後一次跟被告發生性行為是在何
    時？）我被抓的前一天晚上」（本院卷P82）明確。A於97年
    12月12日經警查獲，經查獲員警李永彥到場證述甚詳（本院
    卷P60-63），相較於A對於其他與被告性交日期無法清楚陳
    述，其對於與被告最後1次性交之日期卻證述甚詳，顯見其
    記憶鮮明，應無違誤，而可採信。被告於附表編號2、3之犯
    行，均可認定。參論卷附被告與A之MSN對話紀錄分別提到A
    上學、上課（警卷第52頁、62頁背面、63頁背面、65頁背面
    ）及兩人有發生過性交（警卷第50頁背面、59頁、61頁、67
    頁）之情形，益徵被告確有如附表編號1-3之犯行。
  (三)被告於附表編號4媒介A與「阿杰」性交未遂之犯行，業經A
    到院證稱：「（檢察官問：你剛才陳述上網援交是被告告訴
    你是誰，你才去的，請提示警卷第55、56頁，其中你們在97
    年12月4日的即時通，雲海說『一個住麻豆約星期五要嗎？
    』…雲海『他說三千五』，你是否還記得這個阿杰的嗎？）
    阿杰是被告約的」（本院卷P86及反面），復有97年12月4日
    16時21分許即時通帳號對話內容1份在卷可按（警P53反面）
    。本院核對該即時通內容，確係被告（即雲海）先向A表示有
    人約星期五要嗎？並提及對方出價3500元，A以月經來為由，
    要求改在下禮拜五（警卷P54）。該次約定被告介紹不認識之
    男生與A出遊，更言明對方出價3500元，若非性交易，何須因
    A月事即須改期？再97年12月5日即時通內容亦有A主動向被告
    提及「那如果我有跟他們出去的話，我再把他們給我的錢給
    你」、「你就等我把錢拿給你吧」（警卷P55）。顯見被告
    媒介A與網路不認識之男生為性交易，係出於其可從A與人性
    交易中謀利，被告基於營利意圖而為本件多次媒介A與人為
    性交易，亦可認定。至於被告為本件多次媒介犯行，係在何
    處上網？被告自陳係在何處上網，依被告自陳係在「新玩藝
    」或農會旁的網咖（本院卷P91反面），A則證稱係在新玩藝
    網咖，在六甲郵局附近（本院卷P85反面）。惟警方根據即
    時通IP位置查詢結果，係在臺南縣六甲鄉○○街92號，該處
    即為「新玩藝遊藝場」，有嘉義市政府警察局婦幼隊職務偵
    查報告及所附查詢資料在卷可引，故被告為本件媒介行為之
    地點係在「新玩藝遊藝場」（網咖店），亦可認定。
  (四)被告於附表編號5媒介A與「阿正」性交既遂之犯行，業經A
    到院證稱：「（檢察官問：請提示警卷第61頁反面，97年12
    月10目你和AA雲海的對話，雲海說『我幫你約了六點三十分
    郵局』，你回答『然後呢』，雲海『九點前送你回來，四千
    ，戴套』等語，請說明被告媒介這個男客跟你性交易的情形
    嗎?）被告是在聊天室約，約好之後就在即時通告訴我，綽
    號阿正的那個我有去」、「（檢察官問：是否還記得你與綽
    號阿正的男客，有無性交易? 性交易情形嗎?）有，也是被
    告約，我去」、「（檢察官問：約在那裡?）跟阿正碰面的
    地點是在郵局」、「（檢察官問：你跟阿正發生性行為的地
    點在那裡?）六甲鄉國道三號下，阿正的車子裡面」（本院
    卷P86反面），核與97年12月10日17時10分許即時通帳號對
    話內容相合（警卷P61反面），參諸A於偵查中證稱「有一次
    在六甲高速公路烏山頭交流道下方涵洞車內。『阿正』帳號
    我忘記了，但我記得他叫『阿正』，聯絡方式是陳勝民用即
    時通約出來，這次拿到2500，這是陳勝民在即時通跟他講的
    價錢，且陳勝民欺騙我滿18歲」、「錢是全部交給陳勝民」
    （偵一卷P10）。顯見被告該媒介A為性交易，並取得2500
    元之對價而獲利。被告此部分犯行，亦甚明確。
  (五)被告於附表編號6媒介A與姓名年籍不詳男子性交未遂之犯行
    ，業經A到院證稱：「（檢察官問：請提示警卷第61頁反面
    ，雲海說『一個不戴套五千五，兩次』，你回答『然後呢』
    ，雲海『七點半‥會不會太趕』，是否記得這次性交易，你
    有無出去？是否也是被告幫你約的？）這個我沒有去，是被
    告幫我約的」、「（檢察官問：為何沒有去，是否如警卷第
    63頁反面，你說『那個五千五可以過幾天再約嗎？我身體不
    舒服』，雲海『好』，是否因為這樣子才沒過去？）身體不
    舒服也有，最後被告約的我都不想去性交易」（本院卷P86
    反面、P87），核與即時通所載內容相符，（警卷P61反面、
    P63反面）。依警卷P64同次即時通內容所載，被告（即雲海
    ）在A向其對不起，害被告該日未賺到錢，即向當時亦在網
    路線上姓名年籍不詳男子取消該次性交易，有該資料在卷可
    參。本件A雖未與為性交易，惟依A的證述及即時通的記載，
    堪認該次性交易仍係由被告媒介，且被告係基於A為性交易
    後會將所得財物交付被告之營利意圖而為，事證明確，被告
    此部分犯行，亦可認定。
  (六)被告於附表編號7、8、9媒介A與姓名年籍不詳男子性交未遂
    之犯行，業經A到院證稱：「（檢察官問：請提示警卷第67
    頁97年12月12日下午5時25分即時通，雲海『七點幫你約一
    個』，你回答『多少錢』，雲海回答『3.5』，這個即時通
    聊天的內容是何意？）被告說七點約的那個就是抓我的那個
    警察」、「（檢察官問：這個對話的意思是否是指雲海幫你
    約？）被告幫我約從事性交易」、「（檢察官問：3.5是否
    是指三千五？）應該是」、這樣子才沒過去？）身體不舒服
    也有，最後被告約的我都不想去」、「（檢察官問：請提示
    警卷第67頁，97年12月12日對話，你說『明天早上不是有一
    個嗎』，雲海『對』，你『十點對嗎』，雲海『對』，你回
    答『嗯，明天你要陪我等他嗎』，雲海『OK，下午兩點也一
    個』，這個對話是在說什麼事情？）被告跟我說12月13日星
    期六早上十點他有幫我約了一個從事性交易，下午兩點那個
    也是被告約的」，核與即時通所載內容相符，（警卷P61反
    面、P67反面）。附表編號7、8、9所載3次媒介A與人為性交
    易犯行，雖因A於同日19時，到約定之在臺南縣六甲郵局，
    經警表明身分，並循線查獲上情而未遂，惟依A的證述及即
    時通的記載，堪認該次性交易仍係由被告媒介，被告此次犯
    行，亦可認定。
  (七)被告雖辯稱伊不曾介紹A援交，A不曾拿錢給伊，伊也不知A
    在唸國中三年級，且即時通中僅卷第53頁下方及第53頁背面
    上方的記載才是伊與A的對話，其餘均不是等語（本院卷P92
    反面、P94），惟被告亦坦承A與被告在慶生會上認識當晚即
    住在被告家（本院卷P93反面），被告於認識當晚即將A留宿
    在自己家中，顯見被告與A間並非普通情誼。A證稱「我當時
    有稍微想一想，我被抓有嚇到，我想不要把被告說出來，才
    會跟警察說都是我自己。直到警察找我作第二次筆錄，我在
    安置中心有一些同學，跟他聊天的過程，同學說這種事情，
    不管怎樣，還是要把事情說出來，警察回家拿我的身分證，
    我的祖父母聽到之後很著急，同學也勸我說出來，後來我才
    把被告說出來（本院卷P88）。參諸A於97年12月12日經警查
    獲當日所製作第一次筆錄，並未供出被告，迄98年1月6日警
    方對A製作第二次筆錄時，A才供出與被告交往、發生性行為
    及被告透過網路媒介A與人為性交易等情，並指認被告照片
    ，警方蒐證後迄98年1月22日始對被告製作第一次筆錄，有
    各該筆錄及指認資料在卷可按。A為警查獲後猶一心掩護被
    告，並未向警方供出被告與其性交及媒介A與人為性交易等
    情事。在其遭安置數週後，才向警方供出被告，顯見A當時
    對被告仍頗有情份，若無其事，A實無設詞誣指被告為本件
    犯行必要。況被告亦不否認曾留宿A，益見A於本件關於被告
    之證述，應可採信。被告辯稱不知A仍就讀國中、未與A發生
    性行為、不曾介紹A援交，A不曾拿錢給伊等語，均屬事後卸
    責之詞，諉難採信。被告另稱因曾在A面前輸入帳號密碼，
    所以可能是A以被告帳號密碼登入自己上網援交，或是A將被
    告帳號密碼給A的男朋友上網為本件媒介性交易。惟警方根
    據上開媒介性交易即時通對話的IP位置查詢結果，係在臺南
    縣六甲鄉○○街92號，該處即為「新玩藝遊藝場」，詳如前
    述。被告亦坦承其於97年12月本件案發期間均在新玩藝或六
    甲農會旁的網咖（本院卷P91反面）上網，且其帳號為a0000
    000a、網路暱稱為「雲海」（本院卷P8），被告於警詢中經
    警方詢及上開即時通內容涉及其媒介少女為性交易時，並未
    否認該即時通對話內容係其所為（警卷P5），則本件尋夢園
    聊天室內即時通之對話內容，被告即難諉稱係遭人盜用而非
    其所為。況A如欲透過網路援交，以其自己的帳戶為之即可
    ，實無必要冒用被告帳號密碼。至於被告辯稱可能係A提供
    被告之帳號密碼給A的男朋友上網為本件媒介性交易等語，
    因A於本件案發期間有無其他男友，並無證據可供查證，此
    部分辯詞，純屬被告個人之臆測，實無憑據，即難遽認。被
    告辯稱諸語，要屬臨訟推卸之詞，皆難採憑。本件事證明確
    ，被告於附表9次犯行，均可認定。
二、按以性器以外之其他身體部位或器物進入他人之性器、肛門
    ，或使之接合之行為，均屬性交，刑法第10條第5項第2款定
    有明文。被告於附表編號1之犯行，使A對其進行口交，依前
    揭規定，亦屬性交行為。被告明知A為14歲以上未滿18歲之人
    ，仍於附表編號1、2、3所示之時間，對A性交，其於附表編
    號1、2、3所為，均係犯刑法第227條第3項對14歲以上未滿
    16歲之女子為性交罪。次按「兒童及少年性交易防制條例第
    23條第2項之罪，係以意圖營利，引誘、容留、媒介、協助
    或以他法使未滿18歲之人為「性交易」者，為其構成要件。
    而所謂「性交易」，依同條例第二條之規定，係指有對價之
    性交或猥褻行為而言」，最高法院96年台上第6861號判決可
    參照。被告於附表編號4、5、6、7、8、9所為，皆基於營利
    意圖，媒介未滿18歲之A與人為性交易，附表編號5之行為，
    A與人完成性交易，故被告所為，核係犯兒童及少年性交易
    防制條例第23條第2項意圖營利而媒介使未滿18歲之人為性
    交易罪，其餘之犯行，因A未與人完成性交易，其中編號7之
    犯行，更因性交易對象係警員喬裝，無性交易真意，該次犯
    行，本無既遂可能，故被告於附表編號4、6、7、8、9所為
    ，均係犯同條第5項、第2項意圖營利而媒介使未滿18歲之人
    為性交易未遂罪。被告於附表編號4、6、7、8、9之犯行，
    已著手犯行之實行而未遂，皆依法減輕其刑。被告先於網路
    上與不同之人約定性交易之時間、地點及價格，再媒介A於
    不同時間，與不同之人為性交易，每次約定性交易後再媒介
    A之行為即係各別出於營利媒介之犯意所為，縱係於同一次
    即時通之對話向A提出，A同意後因故取消而未遂，其各次犯
    行仍應分別論處。被告於附表所示各次犯行，顯係分別起意
    ，應予分論併罰。爰審酌被告於本件案發時年已35，年長A
    女近20歲，明知A當時未滿18歲，性觀念及智識均未成熟，
    竟仍與其性交。且被告四肢健全，非無謀生能力，明知A對
    其存有情愫，竟為謀利，媒介A與網路上不認識之男子為性
    交易，再取得A性交易之對價，其所為扭曲A對性的認知，妨
    害A性自主意識之健全發展，對A傷害至深，及其事後否認犯
    行，毫無悔意等一切情狀，就其所犯數罪，分別量處如附表
    所示之刑，並定其應執行刑如主文第1項所示。
參、無罪部分：
一、公訴意旨另以：被告陳勝民除上揭經論罪之犯行之外，另於
    97年10月13日上午及晚上，另行起意，在陳勝民前揭住處與
    A為性交行為各1次。且自97年10月13日起至97年12月11日止
    ，在臺南縣六甲鄉國道3號下方及陳勝民前揭住所等處，與A
    為性交行為10次。而涉犯刑法第227條第3項之罪嫌12次。陳
    勝民另基於媒介未滿18歲女子為性交易之犯意，於97年12月
    5日與阿杰聯絡後，再通知A，改以2000元代價伴遊，不碰身
    體，並稱如要碰身體或胸部等猥褻行為則應先向「阿杰」再
    加收1500元等。嗣A果與「阿杰」出遊而未為其他性交易行
    為而不遂。因認被告涉犯兒童及少年性交易防制條例第23條
    第2項、第5項罪嫌。
二、按犯罪事實應依證據認定之，無證據不得認定犯罪事實；又
    不能證明被告犯罪者，應諭知無罪之判決，刑事訴訟法第15
    4條第2項、第301條第1項分別定有明文。
三、公訴人認被告涉有上開犯行，係以：被害人A於警詢及偵查中
    之證述及尋夢園聊天室對話紀錄等為憑斷依據。訊之被告否
    認上開犯行，詳如有罪部分之辯解。惟查：
  (一)A於警詢確曾證稱：「我與陳勝民約發生15次性關係，第一次
    性關係如上述，第二次及第次三次是隔天(10月13日)的早上
    及晚上在他家的3樓房間，他陰莖有插入我的陰道內射精在我
    體內，第3次有戴保險套射精，餘都在六甲鄉○○○路橋下
    涵洞或是陳勝民家裡房間內，時間有時是白天，有時候是晚
    上，除了第一次是口交外，餘陳勝民都有以陰莖插入射精的
    性行為」（警卷P16），惟該部分供述，依法並無證據能力
    ，原難採為論罪依據。而A於偵查中僅證稱附表編號1之犯行
    （偵一卷P8），於本院審理時則證稱：「（辯護人問：隔天
    即97年10月13日你們做了幾次?）有，隔天也是在被告的家
    中發生，次數不清楚」、「（辯護人問：97年10月13日到97
    年12月11日這段期間，還有跟被告發生過幾次性行為?）記
    不清楚」、「（辯護人問：你之前曾經說過12次，你如何可
    以確定是12次，你有無紀錄？），我沒有紀錄，地點被告家
    也有，有時候晚上會在高速公路下空地，但是不是涵洞，也
    不是在車子裡面，是在野外」（本院卷P81反面、P82）。關
    於97年10月13日早上及晚上被告在其住處3樓房間對A性交之
    犯行，A除在警詢外，於偵查中未再提及，於審理中則稱次
    數記不清楚；且除附表編號2、3之所示之犯行，可以確定被
    告對A性交之時間外，其餘12次性交行為，並無具體明確時
    間、地點可供認定。則被告對A所為性交行為，起訴事實雖
    記載為15次，惟本院調查後，僅附表編號1、2、3之犯行，
    足堪認定，其餘12次犯行，實無證據可供認定。
  (二)被告於97年12月5日以2000元代價媒介A與「阿杰」出遊一節
    ，業經A到場證稱：「（檢察官問：後來你們有出去嗎?）有
    」、「被告說如果有碰我要加錢，出去時我有帶阿杰四處逛
    ，然後阿杰有買東西給我，阿杰給我兩千五」、「我記錯了
    ，應該是兩千才對」（本院卷P86及反面），於偵查中證稱
    ：「錢是全部交給陳勝民，僅有一次發生性行為，另外一次
    是伴遊，這次我跟陳勝民說我月經來我不想去，陳勝民跟那
    個男生說我生理期來了，那個男生說他不是要發生性行為，
    他是要伴遊，但陳勝民有交代對方有碰我身體要加錢，甚至
    加到3500。他都叫我這樣跟對方講，只要沒有跟對方發生性
    行為就是這樣講」（偵一卷P10、P11）。核與被告於同日即
    時通中向A提到「不碰你‥2000」、「要是碰你‥3500」、
    「上車馬上跟他拿2000」、「如果有碰你胸部還是身體‥就
    加1500」（警卷P56）等內容相合，被告於97年12月5日以20
    00元代價媒介A與「阿杰」出遊之事實固可認定。惟該次係
    單純出遊，此由A前開證述「那個男生說他不是要發生性行
    為」、「出去時我有帶阿杰四處逛，然後阿杰有買東西給我
    」可知該次出遊並未涉及性交易。而依前揭最高法院96年台
    上第6861號判決意旨，兒童及少年性交易防制條例第23條第
    2項之罪，係以意圖營利，引誘、容留、媒介、協助或以他
    法使未滿18歲之人為「性交易」者，為其構成要件。而所謂
    『性交易』，依同條例第二條之規定，係指有對價之性交或
    猥褻行為而言」，被告於97年12月5日媒介A與「阿杰」單純
    出遊，雖收取2000元對價，惟其出遊內容並不涉及性交或猥
    褻，即非兒童及少年性交易防制條例第23條第2項所指之「
    性交易」，被告該次所為，與該罪構成要件不合，自難論以
    該罪。
四、綜上，公訴意旨所指被告97年10月13日上午及晚上，另行起
    意，在陳勝民前揭住處與A為性交行為各1次，且自97年10月
    13 日起至97年12月11日與A為性交行為10次，而涉犯刑法第
    227 條第3項之罪嫌12次之犯行，因無具體事證可供認定，
    自難遽認。而被告於97年12月5日與阿杰聯絡後，再通知A，
    改以2000元代價伴遊，與兒童及少年性交易防制條例第23條
    第2項所指之「性交易」之要件不合，上開被訴事實，並無
    充足之積極證據足資證明被告犯罪，不能證明被告上開被訴
    罪名，此部分依法應為其無罪判決之諭知。
據上論斷，應依刑事訴訟法第299條第1項前段、第301條，兒童及
少年性交易防制條例第23條第2項、第5項，刑法第227條第3項、
第25條、第51條第5款，刑法施行法第1條之1，判決處刑如主文
。
本案經檢察官王惠芬到庭執行職務。
中    華    民    國    100    年    6     月    15    日
                  刑事第五庭   審判長法  官  鄭文祺

                                     法  官  劉秀君

                                     法  官  陳振謙
以上正本證明與原本無異。
如不服本判決應於收受本判決後10日內向本院提出上訴書狀，並
應敘述具體理由。其未敘述上訴理由者，應於上訴期間屆滿後20
日內向本院補提理由書狀（均須按他造當事人之人數附繕本）「
切勿逕送上級法院」。 
                                     書記官  黃雅雲
中    華    民    國   100    年    6     月    16    日
附錄法條：
中華民國刑法第227條第3項
對於十四歲以上未滿十六歲之男女為性交者，處 7 年以下有期徒
刑。
兒童及少年性交易防制條例第23條
引誘、容留、媒介、協助或以他法，使未滿十八歲之人為性交易
者，處1年以上7年以下有期徒刑，得併科新臺幣3百萬元以下罰
金。以詐術犯之者，亦同。
意圖營利而犯前項之罪者，處 3 年以上 10 年以下有期徒刑，併
科新臺幣5百萬元以下罰金。
媒介、收受、藏匿前2項被害人或使之隱避者，處1年以上7年以
下有期徒刑，得併科新臺幣3百萬元以下罰金。
前項收受、藏匿行為之媒介者，亦同。
前 4 項之未遂犯罰之。
附表：
 ┌──┬────┬──────┬────────────────┬────────┬────────┬────────┐
 │編號│  時間  │   地點     │    犯   罪   手   法           │起 訴 罪 名     │    罪  名      │  宣  告  刑    │
 │    │（民國）│            │                                │                │ （所犯法條）   │                │
 ├──┼────┼──────┼────────────────┼────────┼────────┼────────┤
 │ 1  │97年10月│臺南市六甲區│陳勝民明知A係14歲以上未滿16歲之 │刑法第227條第3項│對於未滿十四歲之│處有期徒刑拾月  │
 │    │13日凌晨│信義街251巷2│女子，由A以口交方式，與A為性交1 │                │女子為性交      │                │
 │    │0時許   │弄56號3樓房 │次。                            │                │                │                │
 │    │        │間內        │                                │                │                │                │
 ├──┼────┼──────┼────────────────┼────────┼────────┼────────┤
 │ 2  │97年11月│臺南市六甲區│陳勝民明知A係14歲以上未滿16歲之 │刑法第227條第3項│對於未滿十四歲之│處有期徒刑拾月  │
 │    │26日前一│不詳地點    │女子，與A為性交1次。            │                │女子為性交      │                │
 │    │週內某日│            │                                │                │                │                │
 ├──┼────┼──────┼────────────────┼────────┼────────┼────────┤
 │ 3  │97年12月│臺南市六甲區│陳勝民明知A係14歲以上未滿16歲之 │刑法第227條第3項│對於未滿十四歲之│處有期徒刑拾月  │
 │    │11日某時│不詳地點    │女子，與A為性交1次。            │                │女子為性交      │                │
 │    │許      │            │                                │                │                │                │
 ├──┼────┼──────┼────────────────┼────────┼────────┼────────┤
 │ 4  │97年12月│臺南市六甲區│陳勝民在前開網咖店透過電腦設備上│兒童及少年性交易│意圖營利，媒介使│處有期徒刑壹年拾│
 │    │4日16時 │民生街92號  │「尋夢園台南網友聊天室」， 以其 │防制條例第23條第│未滿18歲之人為性│月              │
 │    │許      │「新玩藝遊藝│雅虎奇摩即時通帳號a0000000a與綽 │2項、第5項之意圖│交易，未遂      │                │
 │    │        │場」網咖店  │號「阿杰」之不詳姓名男子，約定以│營利而媒介，使未│                │                │
 │    │        │            │新臺幣(下同)3500元之代價與女子為│滿18歲之人為性交│                │                │
 │    │        │            │性交，再透過該網路聊天室媒介A與 │易未遂罪        │                │                │
 │    │        │            │「阿杰」性交，A同意，惟表示其適 │                │                │                │
 │    │        │            │值生理期，改同年12月12日進行，嗣│                │                │                │
 │    │        │            │因A於該日為警查獲而未遂。       │                │                │                │
 ├──┼────┼──────┼────────────────┼────────┼────────┼────────┤
 │ 5  │97年12月│臺南市六甲區│陳勝民在前開網咖店透過電腦設備上│兒童及少年性交易│意圖營利，媒介使│處有期徒刑參年陸│
 │    │10日17時│民生街92號  │「尋夢園台南網友聊天室」，以其雅│防制條例第23條第│未滿18歲之人為性│月              │
 │    │10分許  │「新玩藝遊藝│虎奇摩即時通帳號a0000000a與綽號 │2項之意圖營利而 │交易            │                │
 │    │        │場」網咖店  │「阿正」之不詳姓名男子，約定於同│媒介，使未滿18  │                │                │
 │    │        │            │日18時30分許，以4000元之代價與女│歲之人為性交易罪│                │                │
 │    │        │            │子為性交2次，如要口交應另加價， │                │                │                │
 │    │        │            │再透過該網路聊天室媒介A與「阿正 │                │                │                │
 │    │        │            │」性交。A同意，遂於當日18時30 分│                │                │                │
 │    │        │            │許在臺南縣六甲鄉國道三號下方，「│                │                │                │
 │    │        │            │阿正」之車內與「阿正」性交1次， │                │                │                │
 │    │        │            │取得2500元。                    │                │                │                │
 ├──┼────┼──────┼────────────────┼────────┼────────┼────────┤
 │ 6  │97年12月│臺南市六甲區│陳勝民在前開網咖店透過電腦設備上│兒童及少年性交易│意圖營利，媒介使│處有期徒刑壹年拾│
 │    │10日19時│民生街92號  │「尋夢園台南網友聊天室」，以其雅│防制條例第23條第│未滿18歲之人為性│月              │
 │    │10分許  │「新玩藝遊藝│虎奇摩即時通帳號a0000000a與姓名 │2項、第5項之意圖│交易，未遂      │                │
 │    │        │場」網咖店  │年藉不詳之男子，約定於同日19時30│營利而媒介，使未│                │                │
 │    │        │            │分許以5500元之代價與女子為性交，│滿18歲之人為性交│                │                │
 │    │        │            │再透過該網路聊天室媒介A與該男子 │易未遂罪        │                │                │
 │    │        │            │性交，A同意後又因其身體不舒服， │                │                │                │
 │    │        │            │要求改日進行，陳勝民即取消該約定│                │                │                │
 │    │        │            │而未遂。                        │                │                │                │
 ├──┼────┼──────┼────────────────┼────────┼────────┼────────┤
 │ 7  │97年12月│臺南市六甲區│陳勝民在前開網咖店透過電腦設備上│兒童及少年性交易│意圖營利，媒介使│處有期徒刑壹年拾│
 │    │12日17時│民生街92號  │「尋夢園台南網友聊天室」，以其雅│防制條例第23條第│未滿18歲之人為性│月              │
 │    │25分許  │「新玩藝遊藝│虎奇摩即時通帳號a0000000a與並無 │2項、第5項之意圖│交易未遂        │                │
 │    │        │場」網咖店  │性交易真意的警員所使用「～或許的│營利而媒介，使未│                │                │
 │    │        │            │或許～」，約定在同日19時許以3500│滿18歲之人為性交│                │                │
 │    │        │            │元與女子為性交易，再透過該網路聊│易未遂罪        │                │                │
 │    │        │            │天室媒介A與該男子性交，經A同意後│                │                │                │
 │    │        │            │，A於同日19時，到約定之在臺南市 │                │                │                │
 │    │        │            │六甲區六甲郵局後，經警表明身分，│                │                │                │
 │    │        │            │並循線查獲上情，而未遂。        │                │                │                │
 ├──┼────┼──────┼────────────────┼────────┼────────┼────────┤
 │ 8  │97年12月│臺南市六甲區│陳勝民在前開網咖店透過電腦設備上│兒童及少年性交易│意圖營利，媒介使│處有期徒刑壹年拾│
 │    │12日17時│民生街92號  │「尋夢園台南網友聊天室」，以其雅│防制條例第23條第│未滿18歲之人為性│月              │
 │    │25分許  │「新玩藝遊藝│虎奇摩即時通帳號a0000000a與年藉 │2項、第5項之意圖│交易未遂        │                │
 │    │        │場」網咖店  │姓名不詳男子，約定於同年12月13日│營利而媒介，使未│                │                │
 │    │        │            │10時許以不詳代價與女子為性交，再│滿18歲之人為性交│                │                │
 │    │        │            │透過該網路聊天室媒介A與該男子性 │易未遂罪        │                │                │
 │    │        │            │交，A同意，嗣因A為警查獲而未遂。│                │                │                │
 ├──┼────┼──────┼────────────────┼────────┼────────┼────────┤
 │ 9  │97年12月│臺南市六甲區│陳勝民在前開網咖店透過電腦設備上│兒童及少年性交易│意圖營利，媒介使│處有期徒刑壹年拾│
 │    │12日17時│民生街92號  │「尋夢園台南網友聊天室」，以其雅│防制條例第23條第│未滿18歲之人為性│月              │
 │    │25分許  │「新玩藝遊藝│虎奇摩即時通帳號a0000000a與年藉 │2項、第5項之意圖│交易未遂        │                │
 │    │        │場」網咖店  │姓名不詳男子，約定於同年12月13日│營利而媒介，使未│                │                │
 │    │        │            │14時許以不詳代價與女子為性交，再│滿18歲之人為性交│                │                │
 │    │        │            │透過該網路聊天室媒介A與該男子性 │易未遂罪        │                │                │
 │    │        │            │交，A同意，嗣因A為警查獲而未遂。│                │                │                │
 └──┴────┴──────┴────────────────┴────────┴────────┴────────┘